# 应付职工薪酬与现金流量表的勾稽关系

提问人：chelsea1105 时间：2012-04-06 21:48:07
报告附注中会披露应付职工薪酬的当前支付金额，该金额是不是应该等于现金流量表的支付职工薪酬的金额。

回答人：chenyiwei
首先，非货币性福利、因合并范围变动导致的减少等，都可能导致“应付职工薪酬”附注中的“本期减少数”不等于“支付给职工以及为职工支付的现金”。 其次，有些企业出于帐务核算的习惯，会把应从工资中扣缴的个人所得税、应由个人承担的社保等从应付职工薪酬转入应交税费或其他应付款，实际支付时借记应交税费或者其他应付款，贷记银行存款等。因此，如果到期末这些从应付职工薪酬转入应交税费或其他应付款的转帐已作帐务处理，但款项尚未实际支付时，也会导致“应付职工薪酬”附注中的“本期减少数”不等于“支付给职工以及为职工支付的现金”。 由于新准则下，要求所有与职工相关的支出均通过“应付职工薪酬”科目核算，因此若能够排除上述两项原因，应付职工薪酬的本期减少数与“支付给职工以及为职工支付的现金”基本是应当一致。

提问人：安好 时间：2014-02-20 11:18:19
请教陈版：那么应付职工薪酬的减少数不包含个人所得税吗？还有社保的个人负担部分该如何处理？问题比较菜，谢谢陈版！

回答人：chenyiwei
对应付职工薪酬的规范账务处理（包括企业负担和职工个人负担部分的社保）在本版面和会计版面应该有较多讨论的，你可以搜索一下。